【裁判字號】    90,重訴,455
【裁判日期】    901231
【裁判案由】    宣告准予強制執行
【裁判全文】
臺灣臺北地方法院民事裁定  九十年重訴字第四五五號
    原      告    國賓大飯店股份有限公司
    法定代理人    乙○○
    被      告    甲○○
                  丙○○
右當事人間請求宣告准予強制執行事件，本院裁定如左：
    主      文
原告於九十年十月十七日提出之民事更正聲明暨準備書狀，所為訴之變更，應予駁回
。
    理      由
一、本件原告於民國九十年十月十七日提出之民事更正聲明暨準備書狀，請求將訴之
    聲明變更為：「先位聲明：美國加州洛杉磯高等法院第ＢＣ一七六四七九號判決
    ，准予強制執行。備位聲明：被告應給付黃照雄美金壹佰壹拾壹萬貳仟貳佰玖拾
    玖點捌玖元，及自八十五年十月十八日起至清償日止，按年利率百分之五計算之
    利息，並由原告代位受領。」等語。
二、按「訴狀送達後，原告不得將原訴變更或追加他訴。但有下列各款情形之一者，
    不在此限：一、被告同意者。二、請求之基礎事實同一者。三、擴張或減縮應受
    判決事項之聲明者。四、因情事變更而以他項聲明代最初之聲明者。五、該訴訟
    標的對於數人必須合一確定時，追加其原非當事人之人為當事人者。六、訴訟進
    行中，於某法律關係之成立與否有爭執，而其裁判應以該法律關係為據，並求對
    於被告確定其法律關係之判決者。七、不甚礙被告之防禦及訴訟之終結者。被告
    於訴之變更或追加無異議，而為本案之言詞辯論者，視為同意變更或追加不變更
    訴訟標的，而補充或更正事實上或法律上之陳述者，非為訴之變更或追加。」民
    事訴訟法第二百五十五條定有明文。本件原告於八十九年九月十三日，提出起訴
    狀係請求：「美國加州洛杉磯高等法院第ＢＣ一七六四七九號判決，准予強制執
    行。被告等應連帶給付原告美金壹佰壹拾壹萬貳仟貳佰玖拾玖點捌玖元，及自八
    十五年十月十八日起至清償日止，按年利率百分之五計算之利息。」俟因原告於
    起訴狀中，未具體敘明訴之聲明第二項給付訴訟之請求權基礎，經本院於九十年
    四月六日，以書狀先行程序通知，命原告於十五日內補正。後原告另於九十年四
    月二十日，提出民事準備書狀，將訴之聲明變更為：「先位聲明：美國加州洛杉
    磯高等法院第ＢＣ一七六四七九號判決，准予強制執行。備位聲明：被告應連帶
    給付原告美金壹佰壹拾壹萬貳仟貳佰玖拾玖點捌玖元，及自八十五年十月十八日
    起至清償日止，按年利率百分之五計算之利息。」業經本院於九十年五月二日之
    言詞辯論期日，准許原告為訴之變更，被告對此亦不爭執。
三、嗣原告又於九十年十月十七日，提出民事更正聲明暨準備書狀，請求將訴之聲明
    再變更為：「先位聲明：美國加州洛杉磯高等法院第ＢＣ一七六四七九號判決，
    准予強制執行。備位聲明：被告應給付黃照雄美金壹佰壹拾壹萬貳仟貳佰玖拾玖
    點捌玖元，及自八十五年十月十八日起至清償日止，按年利率百分之五計算之利
    息，並由原告代位受領。」然原告於九十年四月二十日，所為之第一次訴之變更
    ，有關聲明第二項部分，係請求被告等應直接連帶給付原告。但原告於九十年十
    月十七日，所為之第二次訴之變更，有關備位聲明部分，係請求被告等應負擔代
    位責任。是原告第二次之訴之變更，所主張之基礎事實，顯然與第一次訴之變更
    主張之事實不同。而依民法第五百三十五條規定：「受任人處理委任事務，應依
    委任人之指示，並與處理自己事務為同一之注意，其受有報酬者，應以善良管理
    人之注意為之。」是本件原告提起本件訴訟，係委任林發立律師、呂靜怡律師為
    訴訟代理人，並以林怡寧律師為複代理人，此有委任狀在卷足憑。是依前述民法
    第五百三十五條之規定，林發立律師、呂靜怡律師、林怡寧律師均應以善良管理
    人之注意義務，為原告處理本件訴訟事務。惟原告提起本件訴訟，先後提出三次
    內容不同之聲明，而為二次訴之變更；且被告就原告前述九十年十月十七日，所
    為之第二次訴之變更，並未予以同意，此亦有被告九十年十月二十四日提出之準
    備狀在卷足稽。是依前述民法第二百五十五條第一項第二款、第七款之規定，本
    院就原告於九十年十月二十四日，所為第二次訴之變更，顯然與原主張之基礎事
    實不同，亦為被告所不同意，更有礙於被告之防禦，以及本件訴訟之終結，自不
    應准許。
四、另依民事訴訟法第二百三十六條第二項、第二百三十七條、第二百五十八條第一
    項分別規定：「已宣示之裁定得抗告者，應為送達。」、「駁回聲明或就有爭執
    之聲明所為裁定，應附理由。」、「法院因第二百五十五條第一項但書規定，而
    許訴之變更或追加，或以訴為非變更或無追加之裁判，不得聲明不服。」而本院
    係於九十年十二月六日，當庭諭示駁回原告前述第二次訴之變更，是依前述民事
    訴訟法第二百三十六條第二項、第二百三十七條，本院自應於當庭裁定後，事後
    製作裁定書送達兩造，附此敘明。
五、依民事訴訟法第二百五十五條，裁定如主文。
中      華      民      國    九十    年      十二      月    三十一    日
                                 民事第六庭法      官  姜悌文
右正本證明與原本無異
若不服本裁定，得於送後五日內提出抗告
中      華      民      國    九十一  年        一      月        三    日
                                            書  記  官  陳鳳瀴


司法院資訊處製作；財團法人民間司法改革基金會備份。
